【裁判字號】    99,抗,489
【裁判日期】    991126
【裁判案由】    停止執行
【裁判全文】
臺灣高等法院臺中分院民事裁定  99年度抗字第489號
抗  告  人  林銘亮
抗告人因與相對人台中商業銀行股份有限公司間停止執行事件，
對於民國99年10月7日臺灣臺中地方法院99年度聲字第245號裁定
提起抗告，本院裁定如下：
    主  文
抗告駁回。
抗告訴訟費用由抗告人負擔。
    理  由
一、按有回復原狀之聲請，或提起再審或異議之訴，或對於和解
    為繼續審判之請求，或提起宣告調解無效之訴、撤銷調解之
    訴、或對於許可強制執行之裁定提起抗告時，法院因必要情
    形，或依聲請定相當並確實擔保，得為停止強制執行之裁定
    ，強制執行法第18條第2項定有明文。
二、本件抗告人主張臺灣臺中地方法院（下稱臺中地院）97年度
    執字第33017號債權人即相對人與債務人即第三人林治間返
    還借款強制執行事件（下稱系爭執行事件），查封執行坐落
    台中縣豐原市○○段321地號上之（暫編）建號1365號（原
    裁定誤載為1306號）即門牌號碼台中縣豐原市○○路197、
    197之1號建物（下稱系爭建物），然系爭建物並非債務人林
    治所有，而係抗告人所有，其已向該院提起99年度重訴字第
    462號第三人異議之訴（下稱系爭訴訟事件）為由，聲請裁
    定停止系爭執行事件之強制執行程序。經查，相對人於系爭
    執行事件聲請執行債權金額為新臺幣（下同）10,113,910元
    ，聲請執行同段295、321地號土地2筆，並聲請就同段321地
    號土地上之系爭未辦理第一次所有權登記建物併付拍賣，系
    爭執行事件99年9月28日第一次拍賣公告就系爭土地、建物
    所定底價依序為131萬元、1088萬元、305萬元，全部拍賣標
    的底價為1524萬元，係分別標價，合併拍賣，此有本院調閱
    之系爭執行卷宗可稽。而上開強制執行程序倘予以裁定停止
    ，相對人將受有債權金額未能即時獲償之損害，相當於債權
    金額於停止執行期間之遲延利息，而系爭訴訟事件為得上訴
    第三審法院之通常訴訟程序事件，參考各級法院辦案期限實
    施要點規定，系爭訴訟事件至判決確定所需時間約需4年4月
    （含一審1年4月、二審2年、三審1年），估算相對人因停止
    執行可能遭受之損害為2,191,347元(計算式：10,113,910
    0.0552/12＝2,191,347，元以下四捨五入），原法院據以
    裁定准許抗告人提供上開金額擔保後停止執行，核無不合。
    抗告人提起抗告，雖以本件應以系爭建物之第一次拍賣底價
    305萬元為準計算供擔保金額（計算方式：3,050,0000.05
    52/12）始為允當，因相對人就原抵押權設定擔保之土地
    （應指同段321地號土地）仍可繼續執行，無須停止等語，
    為其論據。惟查抗告人主張上開土地無庸一併停止執行，則
    將導致系爭建物與其基地分開拍賣，並非妥適，即非可採。
    抗告意旨，指摘原裁定為不當，為無理由。
三、據上論結，本件抗告為無理由。依強制執行法第30條之1，
    民事訴訟法第495條之1第1項、第449條第1項、第95條、第
    78條，裁定如主文。
中    華    民    國    99    年    11    月    26    日
                民事第七庭    審判長法  官  饒鴻鵬
                                    法  官  李平勳
                                    法  官  張瑞蘭
以上正本係照原本作成。
再為抗告應以適用法規顯有錯誤為理由。
如提起再抗告者應於裁定送達後10日內向本院提出抗告理由狀（
須按照他造人數附具繕本）並繳納抗告裁判費新臺幣1,000元，
同時委任律師或具有律師資格之關係人為代理人。
                                    書記官  康孝慈
中    華    民    國    99    年    11    月    26    日
                                                      Ｖ

司法院資訊處製作；財團法人民間司法改革基金會備份。
